臺灣板橋地方法院民事判決　　　　　　　　　　　　　九十三年度訴字第八００號
　　原　　　告　乙○○
　　被　　　告　甲○○
右當事人間請求侵權行為損害賠償事件，本院於九十三年八月三十一日言詞辯論終結
，判決如下：
    主    文
被告應給付原告新台幣柒拾捌萬捌仟肆佰元。
訴訟費用由被告負擔。
本判決第一項於原告以新台幣貳拾陸萬貳仟捌佰元供擔保後，得假執行。
    事實及理由
壹、程序上之理由：減縮訴之聲明
一、民事訴訟法第二百五十六條第二款規定之擴張或減縮應受判決事項之聲明，係其
    擴張或減縮僅生訴之聲明之變更或追加，而不生訴訟標的之變更或追加者而言（
    最高法院八十二年度台上字第一九０六號判決意旨參照）。
二、原告於起訴時請求被告給付新台幣（下同）一百零一萬零六十元，嗣於九十三年
    八月三十一日言詞辯論期日當庭減縮聲明請求被告給付七十八萬八千四百元，揆
    諸前開說明，核無不合，應予准許。
貳、實體上之理由
一、原告起訴主張：
（一）被告於民國（下同）九十二年十二月二十三日下午二時五十六分許，駕駛車號
      ＩＱ－九○二號營業大貨車，行經國道高速公路三十一公里加二百公尺處，未
      保持與前車行車安全距離，因前方車輛壅塞，致煞車不及，追撞前車由蘇紹明
      所駕駛之車號ＦＨ─三六九營業大貨車，造成蘇紹明再追撞原告所駕駛之車號
      二Ｇ─二○○○之自用小客車（以下簡稱系爭車輛），原告再追撞由楊國林所
      駕駛之ＪＶ─六七六號營業小貨車，導致原告所有系爭車輛車頭、車尾受損，
      爰依侵權行為法則，請求被告給付修繕工資十八萬八千四百元、零件費用四十
      萬元、車輛撞損後跌價損失二十萬元，合計為七十八萬八千四百元如訴之聲明
      。
（二）聲明：被告應給付原告新台幣七十八萬八千四百元，原告願供擔保請准宣告假
      執行。
二、被告抗辯：
（一）被告不服台灣省車輛行車事故之鑑定報告，原告之車輛距離車禍事故現場地點
      有六百公尺，原告當時因下交流道壅塞，故原告並非由被告追撞產生。
（二）對於原告主張系爭車輛修繕工資費用為十八萬八千四百元、零件費用為四十萬
      元、撞損後跌價損失為二十萬元部分均不爭執。
（三）聲明：原告之訴駁回。
三、兩造不爭執之事實（參見本院九十三年八月三十一日言詞辯論筆錄）
    系爭車輛之修繕工資費用為十八萬八千四百元、零件費用為四十萬元、撞損後跌
    價損失為二十萬元。
四、得心證之理由
（一）汽車、機車或其他非依軌道行駛之動力車輛，在使用中加損害於他人者，駕駛
      人應賠償因此所生之損害。但於防止損害之發生，已盡相當之注意者，不在此
      限，民法第一百九十二條之一載有明文。參以本院依職權調閱之警訊時當事人
      筆錄，被告於警訊中陳述：我行經該路段時，我與前車營大貨車ＦＨ─三六九
      號約保持十公尺距離，當我發現前車ＦＨ─三六九號煞車並打煞車燈還未完全
      停止時，我就開始緊急煞車，但還是來不及追撞該車，致使該車ＦＨ─三六九
      往前推撞自小客車二Ｇ─七○○○號，再推撞營小貨車ＪＶ─六七六肇事，車
      前頭撞毀、前擋風玻璃破裂等語﹔蘇紹明（駕駛ＦＨ─三六九號營大貨車）於
      警訊時陳述：我見前方塞車我依循停止，突然後方便遭ＩＱ─九○二號營大貨
      車追撞，我再推撞前車二Ｇ─二○○○自小客車（即系爭車輛）肇事，前車頭
      及後車尾受損，雙手及右腳擦傷、胸部挫傷，臉部腫脹等語﹔原告於警訊時陳
      述：我要下五股交流道（南下）因車多壅塞停車等待，大約有三十秒後，突然
      被後車往前推擠，然後我車再往前推擠前車而肇事，車頭車尾全毀損等語﹔而
      楊國林（駕駛ＪＶ─六七六號營小貨車）於警訊時陳述「因當時壅塞回堵，我
      車就於外側出口專用道停等，待後來就聽見很大的撞擊聲，然後我車就接者被
      一部二Ｇ─七○○○號推撞，因而撞擊力很大，致使我車被撞後逆向停於事故
      圖的位置，車頭全毀，右邊護欄受損等語，再徵之車禍事故道路現場圖、現場
      照片、各該車輛受損情形，蘇紹明、原告、楊國林所駕駛之各該車輛均因下五
      股交流道時車輛回堵，減速停車等待中，遭被告未保持行車安全距離而追撞前
      車為肇事主因，其他車輛均無肇事因素，而台灣省台北縣車輛行車事故鑑定委
      員會、台灣省車輛行車事故鑑定委員會均同此見解，有上開鑑定意見書在卷可
      按。
（二）按汽車行駛時，駕駛人應注意車前狀況及兩車併行之間隔，並隨時採取必要之
      安全措拖，道路交通安全規則第九十四條第三項定有明文。本件被告疏及注意
      上開規定駕車肇事，已如前述，而依當時天候為晴天、日間自然光線、路面乾
      燥、無缺陷、無障礙物、視距良好等情，有道路交通事故調查報告表一件可稽
      是被告並無不能注意之情事，顯有過失責任。從而，原告主張被告於前揭時地
      ，未保持與前車行車安全距離，因前方車輛壅塞，致煞車不及，追撞前車由蘇
      紹明所駕駛之車號ＦＨ─三六九營業大貨車，造成蘇紹明再追撞原告所駕駛之
      系爭車輛，原告再追撞由楊國林所駕駛之ＪＶ─六七六號營業小貨車，導致原
      告所有系爭車輛車頭、車尾受損等情，堪以認定，被告抗辯並無過失云云，顯
      難採信。又本件車禍發生係因被告並保持車前狀況所致，原告所有系爭車輛受
      損顯與被告前開過失有因果關係。
（三）原告主張系爭車輛之修繕工資費用為十八萬八千四百元、零件費用為四十萬元
      、撞損後跌價損失為二十萬元，合計為七十八萬八千四百元，為被告於九十三
      年八月三十一日言詞辯論時所不爭執，從而，原告依據侵權行為法則，請求七
      十八萬八千四百元，為有理由，應予准許。
五、因本案事證已臻明確，兩造其餘主張陳述及所提之證據，均毋庸再予審酌，附此
    敘明。
六、假執行之宣告：
    原告陳明願供擔保以代釋明聲請宣告假執行，核無不合，爰酌定相當擔保金額，
    准予宣告假執行。
七、結論：原告之訴為有理由，依民事訴訟法第七十八條、第三百九十條第二項，判
    決如主文。
中　　　華　　　民　　　國　　九十三　　年　　 九  　　月　　  十四   　日
                                    台灣板橋地方法院民事第三庭
                                          法      官　劉以全
右為正本係照原本作成
如對本判決上訴，須於判決送達後廿日內向本院提出上訴狀
中　　　華　　　民　　　國　　九十三　　年　　 九  　　月　　  十四  　 日
                                          法院書記官　朱家惠
